臺灣高等法院刑事裁定
110年度聲字第4007號
聲  請  人  臺灣高等檢察署檢察官
受  刑  人  宋憲宗

                    住新北市○○區○○里○○街000號00樓之0(現於法務部○○○○○○○執行中)
上列聲請人因受刑人數罪併罰有二裁判以上，聲請定其應執行之
刑（110年度執聲字第1809號），本院裁定如下：
    主  文
宋憲宗犯如附表所示各罪所處之刑，應執行有期徒刑拾年拾月。
    理  由
一、聲請意旨略以：受刑人宋憲宗因毒品危害防制條例等數罪，
    先後經判決確定如聲請書附表，應依刑法第53條、第51條第
    5款、第50條第1項第1款、第2項規定，定其應執行之刑，爰
    依刑事訴訟法第477條第1項聲請裁定等語。
二、按裁判確定前犯數罪者，併合處罰之。但有下列情形之一者
    ，不在此限：一、得易科罰金之罪與不得易科罰金之罪。二
    、得易科罰金之罪與不得易服社會勞動之罪。三、得易服社
    會勞動之罪與不得易科罰金之罪。四、得易服社會勞動之罪
    與不得易服社會勞動之罪。前項但書情形，受刑人請求檢察
    官聲請定應執行刑者，依第51條規定定之；數罪併罰，有二
    裁判以上者，依刑法第51條之規定，定其應執行之刑；又宣
    告多數有期徒刑者，於各刑中之最長期以上，各刑合併之刑
    期以下，定其刑期。但不得逾30年，刑法第50條、第53條及
    第51條第5款分別定有明文。次按刑事訴訟法第370條第2項
    、第3項，已針對第二審上訴案件之定應執行之刑，明定有
    不利益變更禁止原則之適用，於分屬不同案件之數罪併罰有
    應更定執行刑者，本於同為定刑裁定應為相同處理之原則，
    法院於裁定定應執行之刑時，自仍應有不利益變更禁止原則
    法理之考量，亦即另定之執行刑，其裁量所定之刑期，不得
    較重於前定之執行刑加計後裁判宣告之刑之總和，否則即與
    法律秩序理念及法律目的之內部界限有違（最高法院103年
    度第14次刑事庭決議及最高法院93年度台非字第192號判決
    意旨參照）。再按數罪併罰中之一罪，依刑法規定得易科罰
    金，若因與不得易科罰金之他罪合併處罰結果而不得易科罰
    金時，原可易科罰金部分所處之刑，自亦無庸為易科折算標
    準之記載（司法院釋字第144號解釋意旨參照）。
三、經查：本件受刑人宋憲宗因毒品危害防制條例等數罪，先後
    經判決確定如附表所示之刑，有上開各罪刑事判決及本院被
    告前案紀錄表各1份在卷可憑。上開各罪均係在附表編號1所
    示之罪判決確定前所犯，且本院為犯罪事實最後判決之法院
    。其中附表編號3所示之罪係處得易科罰金之刑，附表編號1
    至2所示之罪係處不得易科罰金之刑，合於刑法第50條第1項
    但書之情形，依刑法第50條第2項規定，須經受刑人請求檢
    察官聲請定其應執行刑，始得依刑法第51條規定定之。本件
    受刑人業已請求檢察官就附表所示之罪，聲請合併定應執行
    刑，此有臺灣桃園地方檢察署依102年1月23日修正之刑法第
    50條調查受刑人是否聲請定應執行刑調查表1份在卷可稽（
    本院卷第11頁），是本件聲請人聲請定應執行刑，本院審核
    認為正當。再者，受刑人所犯附表編號1至2所示之罪，曾經
    裁定定應執行有期徒刑10年6月確定，而附表編號3所示之罪
    與附表編號1至2所示之罪另定應執行刑，屬最高法院大法庭
    110年度台抗字第489號裁定意旨所指可重新定應執行刑之情
    況，尚不生牴觸原確定裁定實質確定力之問題。並且參照前
    揭說明，本院就附表所示各罪再定應執行刑時，自應受上開
    判決所定應執行刑加計其他裁判所處刑期之內部界限所拘束
    。本院函詢受刑人關於本件定應執行刑案件之意見後（本院
    卷第107頁），爰依前揭法條規定及實務見解，並參酌上開
    各罪宣告刑總和上限、各刑中最長期，審酌受刑人犯罪情節
    及行為次數，就其所犯前揭各罪為整體非難評價，定如主文
    所示之應執行刑。又受刑人所犯附表編號3所示之罪雖係處
    得易科罰金之刑，然因與附表編號1至2所示之罪判處不得易
    科罰金之刑合併定其應執行刑，自亦無庸為易科罰金折算標
    準之記載。　　
據上論斷，應依刑事訴訟法第477條第1項，刑法第53條、第51條
第5款、第50條第1項但書第1款、第2項，裁定如主文。　　
中　　華　　民　　國　　110 　年　　11　　月　　9 　　日
　　　　　　        刑事第七庭  審判長法　官  孫惠琳
　　　　　　　　　　　　　　　　　　  法　官  張育彰　　
　　　　　　　　　　　　　　　　　　  法　官  王惟琪
以上正本證明與原本無異。
如不服本裁定，應於收受送達後五日內向本院提出抗告狀。
                                      書記官  陳怡君
中　　華　　民　　國　　110 　年　　11　　月　　11　　日
附表：
編號  1 2 3 罪名  毒品危害防制條例 毒品危害防制條例 毒品危害防制條例 宣告刑  有期徒刑7月 有期徒刑3年8月（6次） 有期徒刑3年10月（3次） 有期徒刑2年（1次） 有期徒刑7月（1次） 有期徒刑1年（1次） 定應執行有期徒刑10年 有期徒刑6月   編號1、2業經臺灣高院104年聲字第1509號定應執行有期徒刑10年6月   犯罪日期  101/01/04 3年8月：100/01/05、100/01/22、100/04/11、100/04/12*2、100/04/13 3年10月：100/04/11*2、100/04/13 2年：100/04/12 7月：101/01/02 1年：100/04/12 100/11/10 偵查(自訴)機關 年度案號  桃園地檢101年度毒偵字第349號 桃園地檢101年度偵字第2167號 桃園地檢101年度毒偵字第539號  最後事實審 法　　院 桃園地院 臺灣高院 桃園地院  案　　號 101年度審易字第861號 103年度上訴字第540號 101年度審易字第645號  判決日期 101/06/22 103/04/17 101/05/25  確定 判決 法院 桃園地院 臺灣高院 桃園地院  案號 101年度審易字第861號 103年度上訴字第540號 101年度審易字第645號  判　　決 確定日期 101/06/22 103/05/07 101/05/25 是否為得易科罰金之案件  否 否 是 備註  桃園地檢101年度執字第11605號 桃園地檢103年度執字第7769號 桃園地檢101年度執字第9662號   編號1、2業經臺灣高院104年聲字第1509號定應執行有期徒刑10年6月（桃檢104執更3977號）